

COORDONNÉES

- 33 rue d'Antrain 35700 RENNES
- faberthet35@gmail.com
- 0752064430

COMPÉTENCES

- Java
- Spring Boot
- Javascript/Typescript
- Angular
- CSS
- Bootstrap
- **✓** Material
- **√** SQL

LIENS:

https://github.com/faberthet https://d12ggcde3o3sl5.cloudfront.net

CENTRES D'INTÉRET:

Théâtre, Sport, Jeux-vidéo

FABRICE BERTHET

FORMATIONS

2018-2021

Licence Informatique parcours MIAGE

ISTIC - Université Rennes 1 (mention AB)

Baccalauréat Scientifique spécialité physique

Lycée Maupertuis - 35400 Saint-Malo (mention AB)

PROFIL

Après environ 10 ans d'expérience dans le commerce et la restauration, j'ai changé d'orientation professionnelle en intégrant en 2018 une licence informatique. Appétence pour la programmation et détermination m'ont assurées la bonne réussite de ces trois années d'études. Par la suite, je me suis spécialisé en développement web après une formation autodidacte sur Angular et Spring Boot.

PROJETS

2022

Site web - Breizh Jardin Vivant

Stack: Angular / Spring Boot / Mysql

Hébergement: AWS

 $(Vid\'eo\ d\'emo\ disponible\ sur\ https://github.com/faberthet/bjv-front-end\)$

Url: https://breizh-jardinvivant.com/

Pour mes autres projets je vous invite à consulter mon CV en ligne à cette adresse: https://d12ggcde3o3sl5.cloudfront.net/

EXPÉRIENCES PROFESSIONNELLES

2012-2018

Poissonnier - Cora, St Malo, 35400 Vente - Approvisionnement du Rayon Pelage/Filetage/Vidage/écaillage Remballe - Entretien/Nettoyage

2009-2011

Plongeur - Restaurant "La maison Blanche", Cancale, 35260

Plonge - Aide cuisine - Rangement des livraisons